臺灣臺北地方法院民事裁定　　　　　九十年度破字第三號
　　聲　請　人
　　即　債權人　台灣中小企業銀行股份有限公司
　　法定代理人　蕭介仁
　　代　理　人　李姿燕
　　　　　　　　趙金保
　　　　　　　　彭曉晴
　　相　對　人
　　即　債務人　甲○○　　　　　　　　　　　　住台北市內湖區○○○路○段二
　　　　　　　　　　　　　　　.
右聲請人聲請宣告破產事件，由台灣士林地方法院移送前來，本院裁定如左：
    主      文
甲○○破產。
聲請程序費用由相對人負擔。
    理      由
一、按和解及破產事件，專屬債務人或破產人住所地之地方法院管轄，債務人或破產
    人有營業所者，專屬其主營業所所在地之地方法院管轄，主營業所在外國者，專
    屬其在中國之主營業所所在地之地方法院管轄。不能依前項規定定管轄法院者，
    由債務人或破產人主要財產所在地之地方法院管轄，破產法第二條定有明文。由
    此可知，破產事件之專屬管轄法院，係包括破產人之住所地、主營業所所在地、
    主要財產所在地之地方法院在內，僅係規定有其採用次序而已，非謂僅屬破產人
    住所地為唯一專屬管轄法院。而所謂債務人無住所，係指在中華民國現無住所或
    住所不明之情形，至於民事訴訟法第一條第二項、第三項所規定視為住所之情形
    ，於此並無準用餘地。又依破產法第五條之規定，關於破產之程序，除本法有規
    定外，準用民事訴訟法之規定。準此，定法院之管轄，以聲請破產時為準，如法
    院認為無管轄權者，得依職權以裁定移送其管轄法院（民事訴訟法第二十七條、
    第二十八條規定參照）。本件聲請人於民國八十八年六月十五日原向台灣士林地
    方法院聲請宣告相對人破產，惟經該院調查結果認聲請人於提出破產聲請時難認
    相對人之住所仍在該院管轄區域內，並相對人真正住所既不明，惟相對人名下之
    主要財產即不動產均係在本院轄區，乃依上開法條第二項規定裁定移送本院管轄
    ，於法並無違誤，本院自有管轄權，合先敘明。
二、本件聲請意旨略以：相對人因充任案外人欣凱企業股份有限公司之連帶保證人，
    致對聲請人負欠保證債務計新台幣（下同）本金六億零七百七十二萬九千四百十
    一元及利息、違約金迄未清償，前揭債權並業經本院判決確認在案。另據財團法
    人金融聯合徵信中心查詢資料，顯示相對人與中興銀行台北分行原有授信往來，
    惟因逾期使然，相對人名下之資產幾近全數遭該行庫聲請本院執行拍賣；又相對
    人積欠如附表所示債權人之債務，負債總額（包括主、從債務）高達十億餘元，
    債權人眾多，且自八十七年五月逾期迄今分文未付，其業因債務超過資產而不能
    清償甚明，為此聲請宣告其破產。
三、按債務人不能清償債務者，依破產法所規定破產程序清理其債務，破產對債務人
    不能清償債務者宣告之，又破產除另有規定外，得因債權人之聲請宣告之，破產
    法第一條第一項、第五十七條、第五十八條第二項分別定有明文。又破產之聲請
    ，應以多數債權人存在為前提，然聲請破產非不得由其中一債權人為之（最高法
    院六十五年臺抗字第三二五號判例可資參照）。因之，聲請破產，並無限制各個
    債權人之債權額數。破產制度本即針對債務人陷於一般不能清償債務時，以債務
    人之整體財產為全體債權人之總擔保而設計，債務人是否具破產原因，非僅以其
    對單一聲請人負多少債務為斷，應以債務人所負債務之總額與其全部資產作衡量
    ，各債權人之債權額數當不影響其聲請債務人破產之權利。另債務人雖有一定數
    量之財產，但一時不能脫售變現，或票據不能兌現，或有財貨遭受扣押或災變等
    情事，則就債務人財產之客觀狀態而言，有等於無，足認為具破產之一般原因。
    再破產由多數債權人之一聲請即可。
四、經查，本件聲請人主張相對人對聲請人負有本金六億零七百七十二萬九千四百十
    一元及利息、違約金債務未清償外，尚積欠如附表所示債權人之債務逾期未還，
    總計相對人已積欠債務高達十餘億元，另據財團法人金融聯合徵信中心查詢資料
    顯示相對人與中興銀行台北分行原有授信往來，惟因逾期使然，相對人名下之資
    產幾近全數遭該行庫聲請本院執行拍賣等情，業據提出本院八十七年度重訴字第
    一四七三號民事判決及確定證明書、財團法人金融聯合徵信中心企業查詢資料、
    本院民事執行處通知、本票、建物登記謄本、土地登記謄本、歸戶財產查詢清單
    及相關資料、財團法人金融聯合徵信中心票據退票及拒絕往來資訊查詢、財團法
    人金融聯合徵信中心個人借款餘額資訊查詢等件為證，互核相符，並有第一商業
    銀行股份有限公司陳報狀及所提出支付命令、確定證明書；台中商業銀行股份有
    限公司松山分行陳報狀及所提出支付命令、確定證明書、執行費收據、財政部函
    ；世華聯合商業銀行股份有限公司陳報狀及所提出債權金額計算書、債權憑證；
    華僑商業銀行股份有限公司基隆分公司陳報狀及所提出民事判決書、支付命令、
    他項權利證明書；華僑商業銀行股份有限公司陳報狀及所提出支付命令、確定證
    明書；合作金庫銀行股份有限公司陳報狀及所提出民事裁定書、確定證明書；富
    邦商業銀行股份有限公司陳報狀及所提出民事判決書、確定證明書；和通國際股
    份有限公司陳報狀及所提出入股協議書；新加坡發展銀行陳報狀及所提出保證書
    ；交通銀行股份有限公司陳報狀及所提出支付命令、確定證明書、執行費收據在
    卷可佐。又經本院向財政部財稅資料中心調閱相對人現有之財產資料顯示，相對
    人現有房地及投資額等總資產顯不足以清償上開其所積欠之債務，有該中心函及
    所檢附相對人財產資料在卷可稽，何況相對人所有不動產均已設定抵押且遭查封
    執行中，顯見本件相對人資產實遠不足清償所負債務已極為明顯。
五、綜上所述，相對人具資產不足清償債務之破產原因，聲請人對相對人聲請宣告破
    產，揆諸前揭規定，於法有據，應予准許。
六、依破產法第六十三條、第五條，民事訴訟法第九十五條、第七十八條，裁定如主
    文。
中　　　華　　　民　　　國　　九十一　　　年　　　一　　月　　三十    　日
　　　　　　　　　　　　　　　　　　　　　　民事第二庭法　　　官　曾部倫
右為正本係照原本作成。
如對本裁定抗告，須於裁定送達後十日內向本院提出抗告狀。
中　　　華　　　民　　　國　　九十一　　　年　　　一　　月　　三十  　　日
　　　　　　　　　　　　　　　　　　　　　　　　　　　書　記　官　柯月英
